Inventaris van het archief van de familie Boreel: 1e vervolg, 1608-1797
Nationaal Archief, Den Haag
- AFDELING III. BUITENLANDSE ZAKEN
  - Engeland
    - Stukken, merendeels originele minuten, van brieven van Boreel, Van de Poll en Meerman, gericht aan de griffier Fagel en de raadpensionaris Steijn en aan burgemeesters van Dordrecht en anderen, betreffende het nemen en opbrengen van Hollandse schepen door Engelsen., 18 april 1759 - 21 maart 1760; 63
    - Brieven van de raadpensionaris P. Steijn aan J. Boreel merendeels betreffende mededelingen over de algemene toestand van de Europese Staten i.v.m. de belangen der V.O.C. en die van de Hollandse schippers en kooplieden., 13 februari 1759 - 31 december 1761.; 64
    - Idem brieven handelende over: - Geschillen tussen de Engelsen en de V.O.C. inzake het tractaat met de Nabob van Bengalen; - Het equiperen van schepen; - De oorlog tussen Spanje en Engeland en bescherming van onze handel; - Bemoeiingen van Holland en Engeland tot het benoemen van de keurvorst van Keulen tot bisschop van Munster en het verstrekken van gelden om de geestelijken aldaar voor de zaak te winnen; - Mededelingen betreffende de algemene toestand van oorlogvoerende mogendheden; - Overlijden van de keizerin van Rusland; - Diverse onderwerpen., 5 januari 1762 - 19 oktober 1762.; 65
    - Brieven van de raadpensionaris P. Steijn aan J. Boreel, Van de Poll en Meerman merendeels mededelingen bevattende over hetgeen besproken is met York ten aanzien van de belangen der Nederlandse kooplieden., 18 april 1759 - 30 november 1759.; 66
    - Brieven aan J. Boreel van de griffier Fagel over: - Vervoer van contrabande goederen; - Het zenden door Engeland van een eskader naar Amerika; - Het huwelijk van de koning van Engeland; - Het opbrengen en vrijmaken van schepen; - Benoeming van een bisschop van Munster en een bisschop van Paderborn; - Een particuliere reis in Engeland van de zoon van de griffier., 14 maart 1760 - 12 oktober 1762.; 67
    - Particuliere brieven aan J. Boreel jr. van diverse personen over zaken betreffende: - Het bezoeken van scheepsgoederen (waarbij brieven van kapitein Dedel); - Inlichtingen omtrent "aangehaalde" schepen; - Aanbevelingen en dankbetuigingen; - Rouwbeklag wegens het overlijden in Engeland van mevr. A.M. Munter (december 1761) echtgenote van J. Boreel jr.; - De gang van zaken ter Admiraliteit te Amsterdam; - Onderwerpen van diverse en ondergeschikte aard., 13 januari 1750 - 24 oktober 1762.; 68
    - Brieven aan J. Boreel jr., 69
      Afkomstig van:
      a. Hop (27 maart 1759 - 29 april 1761) over zijn benoeming tot extra-ordinaris-ambassadeur en "felicitatien" en maatregelen door Hop genomen voor de overkomst.
      b. Bute (5 april 1759 - 8 mei 1762) over:
      - Het huwelijk van de koning van Engeland
      - Een ingevallen schip
      - Benoeming van de bisschop van Munster
      - Benoeming van een Engelse ambassadeur voor Holland
      - Geschillen tussen de Engelse Compagnie en de V.O.C., met hierbij een brief van Wood, Lous van Brunswijck en van de hertog van York.
      c. Holdernesse (29 november 1759 - 24 maart 1761) over de benoeming van Boreel (in een der brieven diverse stukken betreffende de koopvaardijschepen).
      d. Burmania te Wenen, 4 mei 1762, betreffende enige bijzonderheden over de 7-jarige oorlog.
      e. Gecommitteerde bewindhebbers van de V.O.C. van 6 mei 1762 inzake het afvaardigen van personen naar Londen om de geschillen tussen de V.O.C.-conflicten in Bengalen te vereffenen.
      f. George Grenville (18 juni 1762 - 16 sep. 1762):
      - Benoeming van een bisschop van Munster
      - Genomen schepen enz.
      - Een door de Fransen te Hellevoetsluis binnengebracht Engels schip.
      g. Lord Cleveland (6 november 1761 - 19 aug. 1762) over diverse schepen.
    - Particuliere brieven aan J. Boreel jr. van C. Bakker Jansz., secretaris ter Admiraliteit te Amsterdam., 16 juni 1761 - 24 september 1762.; 70
      Betreffende zaken over:
      Aanmaak van schepen, 7 juni 1761
      Betaling en inning van lastgelden, november 1761
      Benoemingen van officieren en anderen (oktober 1761, januari, februari, juni 1762)
      Overbrenging van het lijk van mevr. Boreel naar Amsterdam (25 december 1761)
      Benoeming van Bakker`s zoon tot adjunct-secretaris ter Admiraliteit (23, 26 februari, 5, 9, 12 maart 1762)
      Huwelijk van de jongste zoon van Bakker met juffrouw Cliffort (12 februari, 15 en 30 april 1762)
      Overlijden van mevr. Dedel, zuster van J. Boreel
      Confiscaties en benaderingen (14 februari, 9 april en 19 mei 1762)
      Het convoyeren door kapitein Dedel van Hollandse schepen in conflict met de Engelsen (hierbij een paar brieven van de gecommitteerde raden ter Admiraliteit te Amsterdam, en zaken van diverse ondergeschikte aard.
    - Gedrukte en geschreven stukken in verband staande met de handelingen van J. Boreel, ambassadeur te Londen tot het behartigen van de belangen van Nederland inzake de Engelse zeeroverijen, waarbij o.m.: - Kopieën van resoluties van H.M.M. (15 sep. 1627 - 23 aug. 1760) betreffende het convoyeren en visiteren van Hollandse schepen door Engelsen; - idem, 21 mei 1756 - 29 dec,. 1756 betreffende de zending van Grenfell als commissaris in Engeland tot het bijstaan van oorlogs- en koopvaardijschepen, komende op de kust van Cornwall, enz.; - Ontwerp-conventie met aanmerkingen; - Memories, lijsten enz. van schaden etc. aan Hollandse schepen toegebracht; - Spotprenten; - Kopieën van enige stukken van diverse aard, en gedrukte stukken die tijdens de zending van Boreel schijnen dienst gedaan te hebben., 71
    - Declaraties en rekeningen van J. Boreel, extra-ordinaris ambassadeur te Londen. Hierbij oude declaraties (1715 en 1727) van derden die waarschijnlijk tot modellen gediend hebben., 1759-1762.; 72
    - Stukken betreffende de zending van J. Boreel jr. extra-ordinaris ambassadeur inzake de kroning van George III en de vernieuwing der tractaten, waarin: - Instructie voor de ambassadeur met bijbehorende stukken, waarbij ook extracten uit onderscheiden resoluties op ambassaden betrekking hebbende (1651-1751), en een lijst van de tractaten met kopieën van sommige, gesloten tussen Groot-Brittannië en de Staat der Nederlanden; - Beschrijving der plechtigheden bij de kroning van 22 september 1761 waarbij een kopie van de rede door de koning van Engeland gehouden bij de opening van het Parlement waarin hij van zijn huwelijk kennis geeft; - Kopieën en originele brieven van verschillende personen aan H.H.M. betreffende de zending., 73
    - Geloofsbrieven van de Staten-Generaal voor ambassadeur J. Boreel jr. (originele brieven en kopieën)., 1761.; 74
    - Journaal van het verhandelde in het Engelse Parlement merendeels betreffende het toestaan en aanwijzen der middelen voor het leger en de vloot waarbij notities, staten, enz., en kopieën van diverse adressen aan de koning van Groot-Brittannië (januari 1762) en antwoorden daarop., 3 november 1761 - 18 mei 1762.; 75
    - Kopie-boeken gehouden gedurende de extra-ordinaris ambassade van J. Boreel jr. te Londen bevattende: - Brieven aan de Staten-Generaal van 20 juni 1761 - 15 oktober 1762, 5 cahiers; - Brieven aan de griffier Fagel van 27 november 1761 - 5 oktober 1762, 2 cahiers; - Brieven aan de raadpensionaris Steijn van 20 juni 1761 - 15 oktober 1762, 4 cahiers; - Kopieën van resoluties van de Staten-Generaal van 14 juni 1761 - 29 sep. 1762, 3 cahiers; - Kopieën van de bijlagen behorende bij de brieven onder inv.nr. 73-75, 2 cahiers., 76
    - Bericht van de Admiraliteit te Amsterdam aan H.H.M. op het voorstel van Zijne Hoogheid om op te geven hun verrichtingen gedurende de ontstane oorlog met Engeland; Idem van het College ter Admiraliteit in Friesland; Idem van het College ter Admiraliteit in West-Friesland en de Noorderkwartieren. (Gedrukte stukken)., 1781.; 77
    - Extract uit het register der resoluties van de Staten-Generaal van 4 november 1782 betreffende de ongelukkige kruistocht van de schout-bij-nacht Van Kinsbergen in de Noordzee. (Gedrukte stukken)., 78
- AFDELING IV. FAMILIEPAPIEREN
  - Stukken bevattende: a. Bewijzen van eigendom, kwitanties enz. betreffende kerken te Amsterdam; b. Begrafenisbriefjes en oplees-cedulen, godsdienstige liederen en diverse notities behorende bij a en b, en de "Poorten-eed" (1689)., 1636-1778.; 79
  - Stukken bevattende: 1. Huwelijkse voorwaarden; 2. Testamenten en wat daarmee in verband staat zoals voogdijschappen, akten van scheidingen van boedels, inventarissen en verdere stukken; 3. Drie lijfrentebrieven op perkament van de Staten van Holland en West-Friesland (1696 en 1707) op Elisabeth Calkoen, Jacobus Trip en Sarah Agatha Trip. -Aan deze stukken hangen de zegelafdrukken waarvan één beschadigd is. 4. Een en ander betreffende de families Schultingh van den Bergh, Le Seutre, Trip Calkoen, Van der Merct, Six, Van der Kaay, Emilius, Klopper, Van Hoven, Fontaine, Van Hagen, Boreel, Van de Poll, Munter, Laurentius, Fagel, Deutelius; 5. Diverse aantekeningen betreffende vaste goederen in Velserbroek., 1659-1724; 80
  - Testamenten en lijfrentebrieven en twee transportbrieven O.I. actie, elk van 3000 gulden van 1757; drie brieven aan Jacob Boreel van Le Couteux (1759, 1760 en 1761) betreffende geldelijke aangelegenheden., 1725-1797.; 81
  - Stukken betreffende ambassadeur Jacob Boreel, 1762, over: - Particuliere geschenken; - Inrichting van een kamer in diens huis (waarbij tekeningen). - Kwitanties van kapitein Willem Boreel, 1769., 82